【裁判字號】    98,易緝,342
【裁判日期】    980928
【裁判案由】    傷害等
【裁判全文】
臺灣臺中地方法院刑事判決             98年度易緝字第342號
公  訴  人  臺灣臺中地方法院檢察署檢察官
被      告  甲○○
                      號
上列被告因恐嚇案件，經檢察官提起公訴（97年度偵字第6883號
），本院判決如下：
    主    文
甲○○犯恐嚇危害安全罪，處拘役伍拾日，如易科罰金，以新臺
幣壹仟元折算壹日。
    犯罪事實及理由
一、犯罪事實：甲○○、陳冠宏、游益晨、張偉琮、張忠信於民
    國96年11月24日下午15時許，在臺中縣外埔鄉○○路89 號
    ，欲代乙○○向丙○○之妻催討債務，因丙○○之妻不在，
    丙○○表示無力償還，甲○○、陳冠宏、游益晨、張偉琮、
    張忠信竟基於犯意之聯絡，共同毆打丙○○，使丙○○受頭
    、頸、左肩、胸腹及左臀部多處挫傷之傷害（傷害部分業據
    告訴人丙○○撤回告訴，並經本院為不受理之判決），甲○
    ○復基於恐嚇危害安全之犯意，恫嚇丙○○稱：如果丙○○
    沒有還錢過幾天就要讓丙○○死，要把整個工廠毀掉，……
    要讓丙○○死等語，使丙○○心生畏懼。
二、認定犯罪事實所憑之證據及理由：
（一）按被告以外之人（包括證人、鑑定人、告訴人、被害人及
      共同被告等）於審判外之陳述雖不符刑事訴訟法第159 條
      之1至之4等4條之規定，而經當事人於審判程序同意作為
      證據，法院審酌該言詞陳述或書面陳述作成時之情況，認
      為適當者，亦得為證據；當事人、代理人或辯護人於法院
      調查證據時，知有刑事訴訟法第159條第1項不得為證據之
      情形，而未於言詞辯論終結前聲明異議者，視為有前項之
      同意，同法第159條之5定有明文。立法意旨在於傳聞證據
      未經當事人之反對詰問予以核實，原則上先予排除。惟若
      當事人已放棄反對詰問權，於審判程序中表明同意該等傳
      聞證據可作為證據；或於言詞辯論終結前未聲明異議，基
      於尊重當事人對傳聞證據之處分權，及證據資料愈豐富，
      愈有助於真實發見之理念，且強化言詞辯論主義，使訴訟
      程序得以順暢進行，上開傳聞證據亦均具有證據能力。
      本件證人游益晨於警詢之陳述，及證人丙○○、陳冠宏、
      游益晨、張偉琮、張忠信、蔡豐隆於司法警察詢問、檢察
      官訊問時之陳述，固為被告以外之人在審判外之陳述，均
      屬傳聞證據，惟檢察官、被告就前開審判外之陳述，迄於
      言詞辯論終結前未為異議之聲明，而本院審酌彼等陳述作
      成時之情況，核無違法取證及證明力明顯過低之瑕疵，亦
      認為以之作為證據為適當，故依諸上開規定及說明，前開
      證人游益晨警詢之陳述及證人丙○○、陳冠宏、游益晨、
      張偉琮、張忠信、蔡豐隆於警詢或偵查之陳述，依刑事訴
      訟法第159條之5規定作為證據，合先敘明。
（三）被告甲○○於本院審理中固不否認於96年11月24日下午，
      有前去丙○○位於臺中縣外埔鄉○○路89號之工廠，欲代
      乙○○向丙○○之妻催討債務等語，惟否認有有何恐嚇丙
      ○○之犯行，並辯稱：被害人欠被告丈母娘錢，被告確實
      有過去看，那幾個人被告有認識，被告叫被害人還錢，不
      然的話下次就會像這樣會被打，被告是好心跟被害人講，
      被告問被害人錢要怎麼還，被害人欠了300萬元，已經還
      了100萬元，這次被打了之後已經分期付款還100萬元，剩
      下200萬元，被告是到最後才去的，沒有一開始就去，被
      害人說的打他幾個人被告不認識，是被告岳母叫被告過去
      關心一下，因為那天被告載3個小朋友回外婆家，當天被
      告有去派出所作筆錄，當時錄影畫面並沒有看到被告打他
      ，只有被告在把他們拉開，被告並沒有動手，那天被害人
      老婆跟兒子都有在辦公室，並不是只有被害人1個，派出
      所有錄影存證，因為那幾個人年輕人打被害人，被告丈母
      娘同意折扣50萬云云。
（四）惟查，上揭犯罪事實，業據證人丙○○於本院審理時結證
      證稱：（法官問：在96年11月24日下午5點許，被告有無
      你台中縣外埔鄉○○路89號處去？去做什麼？）證人丙○
      ○答：有，他那天有帶人來打我，被告說如果我沒有還錢
      過幾天就要讓我死，整個工廠要把我毀掉，錢一樣的照還
      。工廠沒有辦法開，口氣很壞，十幾個人圍起來一起打我
      。（檢察官問：被告何時對你說恐嚇言語？）證人答：他
      大約三點多就來了，一進去就開始講剛剛我講的那些恐嚇
      的言語。（檢察官問：你聽了之後有何反應？）證人答：
      很害怕，因為我覺得他要把我工廠全部毀掉，還威脅我生
      命危險（見本院98年9月14日審理筆錄），復有錄影畫面
      翻拍照片證明被告當天確有夥同上開證人及其他人共7、8
      人以上前往被害人上開處所（附臺灣臺中地方法院檢察署
      98 年度偵字第6883號卷）。核證人丙○○先後於警、偵
      訊至本院關於本案重要事項之敘述，尚無前後不一或有何
      重大瑕疪之情形，再者，證人丙○○關於本案發生之緣由
      、目睹現場情形、聽聞被告之言語及舉動，2人間之陳述
      ，亦大致相符，且經當庭詰問、對質結果，亦無相互矛盾
      之情形，堪以採信。
（五）被告否認恐嚇犯行，並以上詞置辯，然依本件證人丙○○
      確實詳述被告協同證人張偉琮、陳冠宏、張忠信、游益晨
      、蔡豐隆等人至丙○○上開處所催討債務，證人丙○○並
      遭人毆打，此經證人張偉琮、陳冠宏、張忠信、蔡豐隆等
      人於於警、偵訊陳述及證人游益晨於警詢陳述確實有到該
      處所及卷附攝影光碟及翻拍照片可證，再被告係受趙淑慧
      討債之人，此為被告所自承，且被告協同到場之人有7、8
      人以上之多，被告主要目的為催討債務，雙方洽談過程有
      口角及肢體衝突，場面火爆，更以圍毆丙○○，而仍無法
      討回債務，則本件被告以恐嚇言詞要求轉向證人丙○○返
      還積欠款項，一般經驗法則判斷，確屬可能，是證人丙○
      ○所稱之遭被告恐嚇一節應屬有據，要為可採，被告所辯
      ，為事後卸責之詞，實非可採，本件事證明確，被告恐嚇
      犯行，洵堪認定，應依法論科。
三、論罪科刑之理由：
（一）按以口出「沒有還錢過幾天就要讓丙○○死，要把整個工
      廠毀掉」等話語，衡諸一般社會觀念，足以表徵表示者有
      對受話者加害其生命、財產安全之意，且就受話之人，亦
      足使其因而心生畏怖，致生命、財產陷於危險不安之狀態
      ，且經證人丙○○亦證稱其並因此感到害怕等語明確。是
      核被告所為，係犯刑法第305條之恐嚇危害安全罪。
（二）爰審酌被告未能思循正常程序解決其岳母與被害人丙○○
      之妻間之債務糾紛，竟以恐嚇方式為之，使被害人丙○○
      之生活、心理，產生相當程度之困懼，且其犯罪後，僅坦
      承前去討債事實，就恐嚇部分均為否認，至今就此部分亦
      未與被害人達成和解，犯罪後之態度非屬良好等一切情狀
      ，量處如主文所示之刑，並諭知如易科罰金之折算標準。
四、適用法律之依據：
（一）刑事訴訟法第299條第1項前段。
（二）刑法第305條、第41條第1項前段。
（三）刑法施行法第1條之1第1項、第2項前段。
本案經檢察官周佩瑩到庭執行職務
中    華    民    國    98    年    9    月  28    日
                       臺灣臺中地方法院刑事第六庭
                                 法  官  黃益茂
以上正本證明與原本無異。
如不服本判決應於收受判決後10日內向本院提出上訴書狀，並應
敘述具體理由；其未敘述上訴理由者，應於上訴期間屆滿後20日
內向本院補提理由書（均須按他造當事人之人數附繕本）「切勿
逕送上級法院」。
                                 書記官  蔡秋明
中    華    民    國    98    年    9    月  28    日
附錄論罪科刑法條
中華民國刑法第305條
（恐嚇危害安全罪）
以加害生命、身體、自由、名譽、財產之事，恐嚇他人致生危害
於安全者，處2年以下有期徒刑、拘役或3百元以下罰金。


司法院資訊處製作；財團法人民間司法改革基金會備份。
